# 已贴现未到期未终止确认票据核算问题

提问人：holidaycc 时间：2023-03-03 11:16:41
请教陈版，对于未到期已背书票据核算时一般确认短期借款或者其他流动负债，对于未到期已贴现票据核算的话，因为有实际现金流入，类似于银行借款，是一定要作为短期借款列示吗？

回答人：chenyiwei
是，已贴现的票据如不满足终止确认条件的，则按照实际收到的贴现款确认为短期借款，贴现款和票面金额之间的差额作为利息调整，在该票据的剩余存续期内摊销，确认为各期的利息支出。